Jorenilson Santos

Engenharia de Redes | DevOps

INFORMAÇÃO DE CONTATO

E-mail: jorenilsonlopes@gmail.com

Endereço: R. Paulo Sarmento - Manaus - 69099093

Telefone: (92) 9 94113835

Data de nascimento: 26 Out, 1986

Nacionalidade: Brasileiro

Link: https://www.linkedin.com/in/jorenilson/

OBJETIVO

Profissionalmente atuei em grandes corporações e instituto de tecnologia integrada a equipes multicultural e distribuída mundialmente com interação com equipes de TI e Business, além de contato direto e coordenação de atividades com equipes internas e empresas de Telecomunicações Externas; Participei em projetos e desenvolvimento de novos projetos de rede, incluindo reprojetos, atualizações de HW e SW, migração ou novas implementações de links de conectividades, como na solução de problemas e garantia de disponibilidade da rede 24 horas por dia, 7 dias por semana; Experiência em design de topologia e solução de problemas para redes IP complexas na camada 2 e na camada 3 em grandes corporações mundiais; Forte conhecimento em WAN, LAN, WLAN, SD-WAN, TCP/IP, IPv4, IPv6 e EIGRP. Experiência em instalação e configuração de componentes de infraestrutura de Key Network (Cisco, Palo Alto, Fortinet, Aruba Networks) usando Command Line Interface; Experiência com protocolos de rede, configurações de scripts/programação, ferramentas de captura de pacotes, monitoramento de desempenho e solução de problemas de rede; Experiência em tecnologia de rede de data center e implementação de infraestrutura; Experiência com planejamento de capacidade, alta disponibilidade, recuperação de desastres e segurança de rede; Experiência em configuração e solução de problemas de DNS, DHCP, SNMP;

Bacharel em Sistemas de Informação. Pós graduado em Eng^a de Redes e Telecomunicação, Habilidades avançadas de comunicação em inglês (escrita e verbal avançadas); Certificação em Switching e Roteamento Cisco CCNA.

EXPERIÊNCIA

Manaus, Brasil *Fev 2019 - Atualmente*

Analista de Suporte Pleno

Flextronics da Amazônia LTDA

Na Flex, atuo a mais de 4 anos no planejamento, projeto, implementação e solução de problemas de tecnologias avançadas. Como analista de suporte Pleno, sou responsável pelo design de serviços e soluções sob medida com base nos requisitos corporativos Global. Suporte de rede responsável pelo monitoramento, solução de problemas em ambientes LAN, WAN e WLAN com foco em objetivos, metas e cumprimentos de SLA; Diagnosticar e Prover solução de problemas de Network em equipamentos Cisco e HP; Roteadores (1800/2800/3800/4400); Switches L2/L3 (Catalyst 2900/3750/3560/3850/6500/9500/Procurve) e Ponto de Acesso; Registrar e acompanhar demandas de incidentes com a Operadora(ISP); Suporte N1, N2 e N3; Abertura de chamada (TAC) Cisco; Instalação e configuração de Servidores Windows Srv 2019 e Linux, Storages e Clustering; Plataforma de virtualização em Nuvem VMware, vCenter Mgr Center e vMotion; Implementação local de servidor RADIUS para autenticação em dispositivos de rede com integração com contas de admin do AD; Implementação de servidor de SYSLOG para registro de eventos; Ferramentas de Monitoramento Zabbix 5.0.8 + Grafana v8.3.2 com integração aos apps WhatsApp & Telegram. Responsável pelo Gerenciamento de WSUS e aplicação das políticas de atualização mensal On Site. Certificado em Sistema de Gestão da Informação (ISO/EIC 27001:2013) e Auditor Interno (ISO/IEC 27701:2019).

Manaus, Brasil Jun 2017 - Abr 2018

Administrador de Redes Sênior

LG CNS Co., Ltd

Na LG CNS, atuei no gerenciamento e administração de ambientes de rede LAN, WAN e WLAN; Como analista de redes sênior, fui responsável por planejar, projetar e implementar soluções de rede em alta disponibilidade através de topologias redundantes, Física(Dual Path) e Lógica(RSTP, HSRP e VRRP);

Suporte N1, N2 e N3; Cotação de soluções com fornecedores; Abertura de chamadas com as operadoras(ISP); Abertura de chamada (TAC) na Cisco;

Implantação de embiente de monitoramento Zabbix e notificação de incidentes.

Manaus, Brasil

Jan 2016 - Mai 2017

Suporte Técnico

SIDIA - Samsung Instituto de Desenvolvimento para a Informática da Amazônia

No Instituto SIDIA, atuei por 1 ano 5 meses como suporte técnico em hardware e software. Administração de contas de usuários do AD em Windows Srv 2016 e troubleshooting, suporte técnico e treinamento de usuários. Suporte a equipamentos de rede CISCO.

Manaus, Brasil

Jul 2013 - Ago 2015

Analista de Suporte Pleno

Samsung Electronics da Amazônia LTDA

Manaus. Brasil

Nov 2010 - Jul 2013

Analista de Suporte Pleno

Samsung SDS Latin America

Na Samsung SDS

Manaus, Brasil

Set 2008 - Abr 2010

Técnico de Informática

Georadar Levantamentos Geofísicos S/A

Na Georadar, atuei como técnico de informática embarcado em plataforma de petróleo e gás durante 1 ano e 8 meses no regime 40x20; Responsável por manter o ambiente de TI e Telecomunicação em pleno funcionamento através de rotinas de verificação de check list, backup e gerenciamento de contas no AD; Interação com equipes remotas e empresas de Telecomunicações externas; Manutenção de hardware e software.

EDUCAÇÃO

Manaus, Brasil

Jan 2016 - Dez 2020

Manaus, Brasil

Set 2021 - Ago 2022

Graduação em Sistemas de Informação

Universidade Uninorte

Pós Graduação em Engenharia de Redes e Telecomunicação

Universidade Unyleya

IDIOMAS

Inglês

Avançado

HABILIDADES

DevOps Linux
Ansible Docker
Terraform CI/CD
Git & Github Zabbix
Grafana VMWare
WAN LAN

WLAN VPNs (IPSec Site-to-Site, DMVPN)

SDWAN Routing Protocols

VTP | RSTP | HSRP | VRRP | VSS CISCO NEXUS, ISR e ASR

MPLS Service Provider Firewall
Data Centers IPS & IDS
CCNA QoS

Windows Servers

DIPLOMAS E CURSOS

- Git e Github Essencial para desenvolvedores Out/2022
- Docker: Introdução a administração de Containers Set/2022
- · Aplicação DevOps Set/2022
- Introdução à computação em nuvem AWS, Udemy (2022).
- · Cisco Cybersecurity, CSCO, 2021
- PFSense Firewall Completo, FAME Treinamentos, Udemy (2021).
- Formação de Auditor Interno ISO/IEC 27701:2019, BSI, Manaus (2021).
- Certificação Cisco CCNA R&S 200-301, 4bios IT Academy, São Paulo (2016).

- Auditor Interno do Sistema de Gestão da Inf. ISO/EIC 27001:2013, BSI (2021).
- Gestão ITIL / Cobit
- Software de Monitoramento Zabbix/Grafana/Cacti/PRTG/Nagios.

CERTIFICAÇÕES

CISCO CCNA 200-125 - JUN 2016